【裁判字號】    99,交聲,1842
【裁判日期】    991208
【裁判案由】    違反道路交通管理處罰條例聲明異議
【裁判全文】
臺灣臺北地方法院交通事件裁定        99年度交聲字第1842號
原處分機關  臺北市交通事件裁決所
異  議  人
即受處分人  鞠成強
上列異議人即受分人因違反道路交通管理處罰條例事件，對於臺
北市交通事件裁決所中華民國99年11月15日所為之處分（原處分
案號：北市裁罰字第裁22-A07YRC092號），聲明異議，本院裁定
如下：
    主  文
異議駁回。
    理  由
一、按設有禁止停車標誌、標線之處所不得停車；汽車駕駛人停
    車時，在設有禁止停車標誌、標線之處所停車者，處新臺幣
    （下同）600元以上1,200元以下罰鍰，道路交通安全規則第
    112條第1項第4款、道路交通管理處罰條例（下稱處罰條例
    ）第56條第1項第4款定有明文。
二、原處分意旨略以：異議人即受處分人（下稱受處分人）鞠成
    強所有之車牌號碼332-ER號營業一般小客車於民國99年9月
    26日上午9時25分許，停放於劃設有禁止停車標線之臺北市
    大安區○○○路○段274號前，因有「在設有禁止停車標線之
    處所停車」之違規行為，經臺北市政府警察局交通警察大隊
    直屬第二分隊員警逕行舉發，嗣受處分人於應到案日期前向
    原舉發機關臺北市政府警察局交通警察大隊（下稱原舉發機
    關）提出申訴，經原舉發機關調查結果，仍認受處分人所有
    車輛有前開違規行為，原處分機關乃於99年11月15日以受處
    分人違反道路交通管理處罰條例第56條第1項第4款之規定，
    以北市裁罰字第裁22-A07YRC092號裁決書，裁處受處分人罰
    鍰900元，受處分人於同日收受裁決書後，旋即於同日提出
    本件聲明異議等語（受處分人已於99年9月28日繳納罰鍰）
    。
三、異議意旨略以：原舉發機關99年11月3日北市警交大執字第
    09932642500號函說明第3點有誤，和平東路3段240號前設置
    之交通標誌附牌並未劃置箭頭及明白指示開放範圍，致使駕
    駛人誤認該路段所有黃線於例假日均開放停車，而駛入和平
    東路3段274號黃線區停放遭致拖吊，建請現場會勘云云。
四、經查：
  (一)本件受處分人所有車牌號碼332-ER號營業一般小客車，於前
    開時、地，有「在設有禁止停車標線之處所停車」之違規行
    為經臺北市政府警察局交通大隊直屬第二分隊員警逕行舉發
    ，嗣經原處分機關裁處受處分人罰鍰900元等情，有違規查
    詢報表、原處分機關裁決書各1份及舉發違規採證照片3張附
    卷可稽（見本院卷第6至8頁），且為受處分人所不否認，則
    前開營業一般小客車於劃設有禁止停車標線之禁止停車路段
    停車之事實，堪可認定。
  (二)按禁止停車標誌「禁２５」，用以告示不得停放車輛。但臨
    時停車不受限制。設於禁停路段。已設有禁止停車標線者，
    得免設之。本標誌僅用標準型一種，並需加設附牌。附牌為
    白底黑字及黑色細邊，上半部說明禁停時間，下半部說明禁
    停範圍或以箭頭指示禁停路段。設於起點者，箭頭向左；設
    於終點者，箭頭向右；禁停路段過長者，中間得增設一面，
    箭頭為雙向，道路交通標誌標線號誌設置規則（下稱設置規
    則）第78條第1項、第2項定有明文。次按禁止停車線用以指
    示禁止停車路段，本標線為黃實線，禁止時間為每日上午7
    時至晚間8 時，如有延長或縮短之必要時，應以標誌及附牌
    標示之，設置規則第168條第1項、第2項、第4項亦分別定有
    明文。從而，禁止停車標誌之設置及禁止停車標線之劃設，
    兩者均具有指示禁止停車之效力，於劃設有禁止停車標線之
    路段，即已生禁止停車管制之效力，非必須另行設置禁止停
    車標誌及附牌說明其範圍或用箭頭指示禁停路段，而係於已
    劃設有禁止停車標線之路段有延長或縮短管制時間之必要時
    ，才例外必須以設置標誌及附牌之方式說明該劃設有禁止停
    車標線路段所受延長或縮短管制之時間；若於未劃設禁止停
    車標線之路段而欲於特定路段禁止停車時，即應於禁止停車
    路段之起、終點分別設置禁止停車標誌，並於附牌上半部說
    明禁止停車時間以及於附牌下半部說明禁停範圍或分別以箭
    頭指示禁停路段（起點標誌為向左箭頭、終點標誌為向右箭
    頭）。
  (三)經本院於99年11月29日至和平東路3段212巷口至同路段274
    號間路段現場勘驗，設置於該路段212巷口旁之標誌（建物
    門牌號碼為218號）有關說明禁止停車部分除記載「黃線禁
    止停車、07：00-20：00（假日除外）」之文字外，另劃設
    有一白色箭頭向左指向安居街方向，於同路段門牌號碼224
    號前設置之標誌有關說明禁止停車部分亦記載有「黃線禁止
    停車、07：00-20：00（假日除外）」之文字，且劃設有一
    白色箭頭向右指向該路段212巷口，前述2標誌路段間，分別
    劃設有禁止臨時停車線標線之紅實線及禁止停車標線之黃實
    線，此有本院現場勘驗照片一及照片二可參（見本院卷第18
    頁）；於該路段以236號（建物廣告招牌為世運食品）為起
    點至同路段240號（建物廣告招牌為蔡老師補習班）為終點
    間，已劃設有禁止停車標線指示禁止停車範圍之路段，分別
    於起點（236號）、終點（240號）各設置有1面禁止停車標
    誌，其附牌均僅記載「07：00-20：00、黃線禁止停車、例
    假日開放停車」，亦有本院現場勘驗照片三及照片四可佐（
    見本院卷第19頁），則前開和平東路3段212巷口至同路段
    224號前、和平東路3段236號至同路段240號前劃設有禁止停
    車標線之路段確係有標誌標示例假日開放停車，與原舉發機
    關99年11月3日北市警交大執字第09932642500號函第3點所
    述「黃線假日開放停車範圍為臺北市○○○路○段212巷至安
    居街口（安居街口與和平東路3段交岔路口之和平東路3段上
    門牌號碼在街口左右側分別為258號及260號，有地圖1紙在
    卷可考），已設立標誌附牌及箭頭明白指示其範圍」等語大
    致相符，受處分人任意爭執前開函文說明有誤，顯係誤會。
  (四)又和平東路3段212巷口及同路段224號前所設置之標誌，係
    說明該劃設有禁止臨時停車標線之紅實線及禁止停車標線之
    黃實線路段中，禁止停車標線之黃實線部份路段係例假日開
    放停車；同路段236號、240號前所設置之標誌，係說明於和
    平東路3段236號至同路段240號前所劃設之禁止停車標線路
    段於例假日開放停車，均無疑義。受處分人雖主張前述和平
    東路3段240號前禁止停車標誌並無劃置箭頭或明白指示開放
    範圍，致其誤認云云，惟查，受處分人停放車輛之地點為和
    平東路3段274號前，與同路段240號間，門牌號碼差距多達
    34 號，已距離甚遠；而和平東路3段240號與274號之間，有
    安居街介於其中，於空間上顯然可產生各自區別之獨立效果
    ，因此，和平東路3段240號前設置之標誌所指示假日開放停
    車之效力，未及於受處分人停放車輛之和平東路3段274號前
    所劃設禁止停車線指示禁止停車之範圍一事，一般人均可清
    楚認知而不致產生誤認，是受處分人前開主張，洵非有據。
  (五)從而，受處分人停放車輛之和平東路3段274號前劃設有禁止
    停車標線，復依卷附舉發照片及本院現場勘驗照片五所示（
    見本院卷第7頁、第20頁），該處並未設置開放黃線假日停
    車之相關標誌，則受處分人停放車輛之臺北市○○○路○段
    274 號前路段，於每日上午7時至晚間8時禁止停車，受處分
    人於99年9月26日（星期日）早上9時25分許，仍將其所有車
    輛停放於該劃設有禁止停車標線路段之處所，已超逾設置規
    則第168條第4項所規定得於禁止停車路段停車之時間而有違
    反處罰條例第56條第1項第4款之規定，已可認定。
五、綜上所述，本件受處分人之違規事實明確，原處分機關依道
    路交通管理處罰條例第56條第1項第4款裁處罰鍰 900元，於
    法核無違誤。受處分人猶執前詞指摘原處分不當，為無理由
    ，自應將其異議駁回。
據上論斷，應依道路交通事件處理辦法第 18 條，裁定如主文。
中    華    民    國    99    年    12    月    8     日
                  交通法庭  法  官  李小芬
上正本證明與原本無異。
如不服本裁定，應於裁定送達後5日內向本院提出抗告狀。
                            書記官  陳品潔
中    華    民    國    99    年    12    月    9     日

司法院資訊處製作；財團法人民間司法改革基金會備份。
